【裁判字號】    98,交易,369
【裁判日期】    980731
【裁判案由】    過失傷害
【裁判全文】
臺灣板橋地方法院刑事判決            98年度交易字第369 號
公  訴  人  台灣板橋地方法院檢察署檢察官
被      告  乙○○
上列被告因過失傷害案件，經檢察官提起公訴（九十七年度偵字
第三四三八一號），被告於本院審理時就被訴事實為有罪之陳述
，本院裁定改依簡式審判程序審理，判決如下：
    主      文
乙○○因過失傷害人，處有期徒刑參月，如易科罰金，以新台幣
壹仟元折算壹日。
    事      實
一、乙○○明知其僅領有普通小客車駕駛執照，而無重型機車駕
    駛執照，竟仍於民國九十七年九月二十四日下午二時四分許
    ，騎駕車號ＣＫＡ─０８３號重型機車，沿台北縣新莊市○○路由南往北方向行駛，途經思源路、幸福東路口時，原應
    注意汽車行駛時，駕駛人應注意車前狀況，並隨時採取必要
    之安全措施，而依當時天候晴、日間自然光線、路面無缺陷
    、視距良好，並無不能注意之情事，竟疏未注意即冒然前行
    ，適有丙○○騎駕車號Ｆ２Ｂ─３０３號重型機車、甲○○
    騎駕車號ＧＧＵ─５９８號重型機車，在台北縣新莊市○○○路、思源路口停等紅燈，於該路口交通號誌轉換為綠燈後
    ，起步前行之際，丙○○騎駕之機車先與乙○○騎駕之前開
    機車擦撞，甲○○騎駕之機車再遭乙○○騎駕之機車自左方
    撞擊，甲○○因而人車倒地，受有左鎖骨、左側股骨幹、左
    側脛骨平台、肋骨骨折等傷害。乙○○於肇事送醫治療後，
    在未經有偵查權之機關或公務員發覺前，主動向到場處理交
    通事故之警員承認其為肇事者而接受裁判。
二、案經甲○○訴由台北縣政府警察局新莊分局報告台灣板橋地
    方法院檢察署檢察官偵查起訴。
    理      由
一、本案被告乙○○所犯係死刑、無期徒刑、最輕本刑為三年以
    上有期徒刑以外之罪，且非高等法院管轄之第一審案件，其
    於本院審理時就被訴事實為有罪之陳述，經本院告知簡式審
    判程序之旨，並聽取公訴人、被告之意見後，經裁定改行簡
    式審判程序，合先敘明。
二、本院查：
（一）上揭事實，業據被告於本院審理時坦承不諱，並經證人丙○○、丁○○、甲○○等人於警詢時證述明確，復有道路
      交通事故調查報告表、現場圖、現場照片等件在卷足憑。
      按汽車行駛時，駕駛人應注意車前狀況，並隨時採取必要
      之安全措施，道路交通安全規則第九十四條第三項定有明
      文，被告騎駕機車自應注意上開規定，且依當時情形，並
      無不能注意之情事，被告應注意、能注意，竟不注意，以
      致肇事，被告顯有過失。且告訴人甲○○車禍後，經送醫
      治療，確實受有左鎖骨、左側股骨幹、左側脛骨平台、肋
      骨骨折等傷害，有衛生署台北醫院診斷證明書在卷可證，
      是被告之過失行為與告訴人受傷之結果間具有相當因果關
      係甚明。
（二）至證人丙○○、丁○○二人雖於警詢時證稱被告闖紅燈等
      語，審酌證人丙○○證稱：伊看到幸福路方向的號誌變綠
      燈三至四秒後，伊起步行駛等語；證人丁○○則證稱：變
      綠燈大約一秒後伊起步行駛，女騎士（指證人丙○○）在
      伊前方等語；而新莊市○○路、幸福東路口之道路長度達
      二十三點一公尺，被告騎駕機車通過停止線後與證人丙○○發生擦撞之點亦超過十七點八公尺（有道路交通事故現
      場圖在卷可佐），無法排除被告係於其方向之綠燈轉變為
      紅燈後未能即時通過該路口，即與證人丙○○發生擦撞之
      可能性，依罪疑惟輕原則，應為被告有利之認定，公訴意
      旨亦認被告僅有未注意車前狀況之過失，附此敘明。
（三）綜上所述，足認被告自白核與事實相符，堪予採信。本案
      事證明確，被告犯行，洵堪認定。
三、核被告所為，係犯刑法第二百八十四條第一項之過失傷害罪
    。被告無駕駛執照駕車，因而致人受傷，依法應負刑事責任
    ，應依道路交通管理處罰條例第八十六條第一項規定，加重
    其刑至二分之一。另被告於肇事後，在未經有偵查權之機關
    或公務員發覺前，主動向到場處理交通事故之警員承認其為
    肇事者而接受裁判，有台北縣政府警察局新莊分局道路交通
    事故肇事人自首情形記錄表在卷可稽，爰依刑法第六十二條
    前段規定減輕其刑，並依同法第七十一條規定先加後減之。
四、爰審酌被告之素行、對本件車禍過失程度、告訴人所受傷勢
    、犯罪所生危害、及犯罪後坦承犯行，態度尚屬良好等一切
    情狀，量處如主文所示之刑，並諭知如易科罰金之折算標準
    ，以示懲儆。
據上論斷，應依刑事訴訟法第二百七十三條之一第一項、第二百
九十九條第一項前段，刑法第二百八十四條第一項、第四十一條
第一項前段，第六十二條，道路交通管理處罰條例第八十六條第
一項，刑法施行法第一條之一，判決如主文。
本案經檢察官陳豐年到庭執行職務。
中    華    民    國    98    年    7     月    31    日
                  刑事第十八庭  法  官  林鈺琅
以上正本證明與原本無異。
如不服本判決，應於收受送達後10日內，向本院提出上訴狀，並
應敘述具體理由；其未敘述上訴理由者，應於上訴期間屆滿後20
日內，向本院補提理由書（均須按他造當事人之人數附繕本），
「切勿逕送上級法院」。
                                書記官  林蔚然
中    華    民    國    98    年    7     月    31    日
附錄本案論罪科刑法條全文：
刑法第284 條：（過失傷害罪）
  因過失傷害人者，處六月以下有期徒刑、拘役或五百元以下罰
  金，致重傷者，處一年以下有期徒刑、拘役或五百元以下罰金
  。
  從事業務之人，因業務上之過失傷害人者，處一年以下有期徒
  刑、拘役或一千元以下罰金，致重傷者，處三年以下有期徒刑
  、拘役或二千元以下罰金。


司法院資訊處製作；財團法人民間司法改革基金會備份。
